【裁判字號】    92,親,7
【裁判日期】    920815
【裁判案由】    否認子女
【裁判全文】
臺灣桃園地方法院民事判決  九十二年度親字第七號
    原      告  丙○○
    被      告  甲○○
    特別代理人  潘豐年
    被      告  乙○○
右當事人間否認子女事件，本院判決如左：
    主      文
確認被告甲○○非原告丙○○自被告乙○○受胎所生之女。
訴訟費用由被告負擔。
    事      實
甲、原告方面：
    一、聲明：求為判決如主文所示。
    二、陳述：原告與被告乙○○於民國八十九年一月三十日結婚，嗣後因感情不睦
        而於民國九十年一月間分居，分居後認識訴外人潘豐年，即於民國九十年五
        月間起在外同居，於民國九十一年六月二十五日與被告乙○○離婚後，旋於
        民國九十一年十一月十八日再與該訴外人潘豐年結婚，並於民國九十一年十
        一月二十六日生下一女即另被告甲○○，惟原告與被告乙○○於民國九十年
        一月間起即行分居，迄今未曾再同居，是被告甲○○非原告自另被告乙○○
        受胎所生，而係原告與訴外人潘豐年所生之女，為此提起本訴。
    三、證據：提出戶籍謄本二份為證。
乙、被告甲○○方面：
    一、聲明：同意原告之請求。
    二、陳述：被告甲○○確非原告自另被告乙○○受胎所生。
丙、被告乙○○方面：
    一、聲明：同意原告之請求。
    二、陳述：被告甲○○確非被告乙○○的小孩。
丁、本院依職權函請財團法人長庚紀念醫院林口醫學中心鑑定甲○○與乙○○間或甲
    ○○與潘豐年間之血緣關係。
    理      由
一、原告主張其與被告乙○○於民國八十九年一月三十日結婚，嗣後因感情不睦而於
    民國九十年一月間分居，分居後認識訴外人潘豐年，即於民國九十年五月間起在
    外同居，於民國九十一年六月二十五日與被告乙○○離婚後，旋於民國九十一年
    十一月十八日再與該訴外人潘豐年結婚，並於民國九十一年十一月二十六日生下
    一女即另被告甲○○，惟原告與被告乙○○於民國九十年一月間起即行分居，迄
    今未曾再同居，是被告甲○○非原告自另被告乙○○受胎所生等情；被告二人則
    均同意原告之請求，並均陳稱被告甲○○確非原告與另被告乙○○所生等語。
二、原告主張之右揭事實，有其提出之戶籍謄本二份可憑，且經本院依職權函請財團
    法人長庚紀念醫院鑑定被告「甲○○」與潘豐年間之親子血緣關係結果，稱「
    不能排除潘豐年與甲○○的親子關係。累積親子關係係數（ＣＰＩ）為5,442.
    25。就是說『潘豐年是甲○○的親生父親』這一個可能性與『任何中國男人偶然
    具有是甲○○的親生父親所必須具備的基因半型（Obligatory genes）』這一個
    可能性相比，大約為5,442.25倍。親子關係概率（ＰＰ）為99.9816%。也就是
    說潘豐年與甲○○之父女關係確定率為99.9816%。因此『潘豐年是甲○○的親生
    父親』這一個假設由此次測試已實務上可以證實」等語，有該醫院林口分院民國
    九十二年六月十八日（九二）長庚院法字第○七二三號函暨所附之親子鑑定報告
    一份附卷可按，被告二人對之亦表示無意見，依上列證據，自堪信原告之主張為
    真實。
三、按民法第一千零六十三條第一項推定之婚生子女，如夫妻之一方能證明妻非自夫
    受胎者，得於知悉子女出生之日起，一年內提起否認之訴，同條第二項定有明文
    。查原告與被告乙○○係於民國九十一年六月二十五日離婚，而原告於民國九十
    一年十一月二十六日生下被告甲○○，依民法第一千零六十二條第一項規定之計
    算，其受胎期間顯係於原告與被告乙○○之婚姻關係存續中，依同法第一千零六
    十三條第一項規定，自應推定被告甲○○為原告與被告乙○○之婚生女，然原告
    受胎懷有被告甲○○時，並未與被告乙○○同房即非自被告乙○○受胎所生，準
    此，原告於被告甲○○出生之日起一年內提起本件訴訟，於法洵屬有據，應予准
    許。
四、據上論結：本件原告之訴為有理由，依民事訴訟法第七十八條、第八十五條第一
    項前段，判決如主文。
中      華      民      國    九十二    年      八      月     十五     日
                                          臺灣桃園地方法院家事法庭
                                              法  官  鄭新後
右為正本係照原本作成。
如對本判決上訴，須於判決送達後二十日內向本院提出上訴狀。
中      華      民      國    九十二    年      八      月     十五     日
                                              書記官  許瑞鴻


司法院資訊處製作；財團法人民間司法改革基金會備份。
